# 股份支付服务期

提问人：LAYSHR 时间：2022-01-17 18:25:21
求教各位，如果股份激励协议中约定：在服务期内，公司未上市或公司已上市锁定期未届满前，员工如果离职需要将原股权按照认购价+存款利息转让，那服务期是否=预计上市期限+法定锁定期？ 个人观点：协议中约定的锁定期并非仅仅要求激励对象履行一般意义上的股东限售义务，而是应根据协议约定在上述期限内在公司任职，否则被授予股份将会被收回，无法从授予的限制性股票中真正受益。激励对象为了获得授予的股份，必须在直至公司上市后锁定期内为公司提供服务。所以我认为该条款实质上属于对员工的服务期限条件的要求。

回答人：chenyiwei
如果股份支付条款中明确约定激励对象如在上市后的锁定期内离职，也无权获得激励股份的，则其等待期包含上市后的锁定期在内。